# 过渡性搬迁

提问人：huangjiayong 时间：2023-10-20 09:42:53
请教陈版主：
陈版主您好，我们在实务中碰到一个比较特殊的企业搬迁情况：企业原生产基地在武汉和南昌，由于政府政策优惠的原因，企业于 2022 年 3 月份将这两个生产基地搬迁至安徽马鞍山。但由于搬迁的时候政府的厂房尚未建好，因此企业租用了其他地方作为过渡，这种实质上是否属于政策性搬迁呢？
补充：政府的政策优惠大概如下：政府负责建设好厂房并负责建设园内的基础设施，待建造完成后企业直接将生产基地搬迁至建设好的厂房，不涉及搬迁补偿款的发放，但后续的优惠与企业的收入和利润直接挂钩。
想请教一下陈版主对此的账务处理

回答人：chenyiwei
不属于通常理解的政策性搬迁。
一般理解，政策性搬迁是指由于社会公共利益的需要，在政府主导下企业进行整体搬迁或部分搬迁。企业由于下列需要之一，提供相关文件证明资料的，属于政策性搬迁：
（一）国防和外交的需要；
（二）由政府组织实施的能源、交通、水利等基础设施的需要；
（三）由政府组织实施的科技、教育、文化、卫生、体育、环境和资源保护、防灾减灾、文物保护、社会福利、市政公用等公共事业的需要；
（四）由政府组织实施的保障性安居工程建设的需要；
（五）由政府依照《中华人民共和国城乡规划法》有关规定组织实施的对危房集中、基础设施落后等地段进行旧城区改建的需要；
（六）法律、行政法规规定的其他公共利益的需要。
本案例中的搬迁完全是基于迁入地政府给予招商引资优惠政策，不属于上述情形，故不属于政策性搬迁。